臺灣屏東地方法院裁定
111年度屏秩字第5號
移送機關    屏東縣政府警察局屏東分局

被移送人    洪荃楀


上列被移送人因違反社會秩序維護法案件，經移送機關以民國11
1年3月1日屏警分偵字第11130770700號移送書移送審理，本院裁
定如下：
    主      文
一、洪荃楀無正當理由攜帶具有殺傷力之器械，處罰鍰新臺幣陸
    仟元。
二、如附表所示之扣案物沒入。
    事實理由及證據
一、被移送人於下列時、地有違反社會秩序維護法之行為：
  ㈠時間：民國111年2月18日22時47分。
  ㈡地點：門牌號碼屏東縣○○鄉○○路000號「不夜城KTV」。
  ㈢行為：無正當理由攜帶具有殺傷力之開山刀6把、菜刀1把、
    斧頭1把、西瓜刀1把、折疊刀1把。
二、經查：
  ㈠無正當理由攜帶具有殺傷力之器械、化學製劑或其他危險物
    品者，處3日以下拘留或新臺幣3萬元以下罰鍰，社會秩序維
    護法第63條第1項第1款定有明文。又社會秩序維護法第63條
    第1項第1款所稱之「無正當理由」，應指行為人若所持有之
    目的，與該器械於通常所使用之目的不同，而依當時客觀環
    境及一般社會通念觀之，該持有之行為已逾該器械通常使用
    之目的，致使該器械在客觀上造成社會秩序之不安，當不以
    行為人是否已持之要脅他人生命或身體而產生實質危險為斷
    。
  ㈡查本件扣案之開山刀6把、菜刀1把、斧頭1把、西瓜刀1把、
    折疊刀1把，雖非槍砲彈藥刀械管制條例第4條第1項第3款所
    規定之刀械，然其刀刃部分質地堅硬且刀鋒銳利，有自願受
    搜索同意書、搜索扣押筆錄、扣押物品目錄表、扣押物品收
    據及扣押物品照片等在卷可證。如持之傷人，足以對人之生
    命及身體之安全構成威脅，具有危險性，自屬具有殺傷力之
    器械。被移送人固不否認攜帶扣案器械，僅辯稱該器械係為
    供自己及其他車上乘客防身等語，然依扣案器械之種類、數
    量，通常做為便於攜帶之攻擊武器使用，常有危害於一般安
    全情形，而非僅為防身之用，且逾越正常社會生活維持所必
    需，足徵被告在公眾場合攜帶具有殺傷力之器械之行為，已
    對他人之生命、身體、安全構成相當威脅，並對公共秩序與
    社會安寧造成相當危險，被移送人前揭所辯，顯與常情有違
    ，要係卸責飾詞，不足採信。核被移送人所為，係屬無正當
    理由攜帶具有殺傷力之器械，應依社會秩序維護法第63條第
    1項第1款之行為處罰。至扣案如附表所示器械，屬被移送人
    所有，且為供其違反本法行為所用之物，亦據被移送人於警
    詢中供承無訛，爰依同法第22條第3項規定，併予宣告沒入
    。
三、依社會秩序維護法第45條第1項、第63條第1項第1款、第22
    條第3項，裁定如主文。
中　　華　　民　　國　　111 　年　　3 　　月　　31　　日
                  屏東簡易庭  法  官  彭聖芳
以上正本證明與原本無異。
如不服本裁定，得於裁定書送達之翌日起5日內，以書狀敘述理
由，向本庭提出抗告。
中　　華　　民　　國　　111 　年　　3 　　月　　31　　日
                              書記官　 孫秀桃

附表：
編號 名稱 數量（把） 1 開山刀 6 2 菜刀 1 3 斧頭 1 4 西瓜刀 1 5 折疊刀 1